臺灣新竹地方法院刑事判決
110年度簡上字第100號
上  訴  人  臺灣新竹地方法院檢察署檢察官
被      告  沈能鐸


            沈能明


上列上訴人因被告毀損案件，不服本院竹東簡易庭110年度竹東
簡字第55號於中華民國110年9月9日所為之第一審簡易判決（聲
請簡易判決處刑案號：110年度偵字第3659號），提起上訴，本
院管轄第二審之合議庭判決如下：
    主  文
上訴駁回。 
    事實及理由
一、按被告於第二審經合法傳喚，無正當之理由不到庭者，得不
    待其陳述，逕行判決；又對於簡易判決不服而上訴者，得準
    用上開規定，刑事訴訟法第371條、第455條之1第3項分別定
    有明文。本案被告沈能鐸經本院合法傳喚後，無正當理由未
    到庭，有本院送達證書、刑事報到單在卷可稽（簡上卷第11
    5、143頁），其於本院審理期日並未到庭，本案爰不待其陳
    述而為一造辯論判決，合先敘明。
二、本案經本院合議庭審理結果，認本院第一審判決認事用法及
    量刑均無不當，應予維持，故除證據部分補充「被告沈能明
    於本院第二審審理程序時之自白（簡上卷第149頁）」外，
    餘均引用第一審刑事簡易判決記載之事實、證據及理由（如
    附件）。
三、檢察官上訴意旨以被告沈能鐸、沈能明未供出幕後主使者，
    所辯稱犯案動機有疑，足見犯後態度不佳，原審量刑過輕等
    語。經查：
　㈠按量刑之輕重，係事實審法院得依職權自由裁量之事項，茍
    已斟酌刑法第57條各款所列情狀而未逾越法定刑度，則不得
    遽指為違法；又刑罰之量定屬法院自由裁量之職權行使，但
    仍應審酌刑法第57條所列各款事由及一切情狀，為酌量輕重
    之標準，並非漫無限制，在同一犯罪事實與情節，如別無其
    他加重或減輕之原因，下級法院量定之刑，亦無過重或失輕
    之不當情形，則上級法院對於下級法院之職權行使，原則上
    應予尊重。由上可知法律固賦予法官自由裁量權，但此項裁
    量權之行使，並非得以任意或自由為之，仍應受一般法律原
    則之拘束，必須符合法律授權之目的，並受法律秩序之理念
    、法律感情及慣例所規範，法官量刑權雖係受法律拘束之裁
    量原則，但其內涵仍將因各法官之理念、價值觀、法學教育
    背景之不同而異，是以自由裁量之界限仍難有客觀之解答，
    端賴法官於個案審判時，依個案事由加以審酌，若無裁量濫
    用情事，難謂有不當之處。
　㈡原審以被告沈能鐸、沈能明犯刑法第354條之毀損他人物品罪
    ，審酌被告2人不思循理性和平方式解決爭端，共同以上開
    毀損之不法手段侵害他人財產，所為實值非難，且迄今尚未
    與告訴人3人達成和解，難認有彌補損害之誠意。惟念及被
    告2人犯後尚能坦認犯行之態度，兼衡酌渠等之犯罪手段、
    情節與分工，並參酌被告沈能鐸高職畢業之智識程度、已退
    休之經濟狀況；被告沈能明五專畢業之智識程度、無業之經
    濟狀況等一切情狀後，分別量處有期徒刑2月，並均諭知易
    科罰金之折算標準，核其認事用法並無違誤，且依刑法第57
    條規定充分審酌被告之具體狀況，於法定刑度範圍內量刑，
    尚無其他明顯事證可認原審上開量刑有何裁量逾越或裁量濫
    用之明顯違法情事。至告訴人莊劉月順、莊添鴻、莊建智雖
    執稱其等與被告2人無糾紛，本案是否真是因停車問題起衝
    突有疑等語，然此與被告2人說法相異，檢察官亦未提出其
    他積極事證證明本案尚有其他共同正犯或教唆犯，尚難僅憑
    告訴人等之陳述即為對被告2人不利之認定。況縱認告訴人
    等所述為真，惟就此與原判決量刑所憑理由為整體綜合觀察
    ，亦難認原審就本件犯罪事實與情節量刑，有何明顯過重失
    輕之不當。檢察官上訴意旨據此指摘原審判決量刑過輕，為
    無理由，應予駁回。
據上論斷，應依刑事訴訟法第455條之1第1項、第3項、第368條
、第371條、第373條，判決如主文。
本案經檢察官黃依琳聲請以簡易判決處刑，檢察官林李嘉到庭執
行職務。
中　　華　　民　　國   111    年    4     月   12     日
                  刑事第三庭審判長法  官  賴淑敏
                                  法  官  王靜慧
                                  法  官  黃怡文
以上正本證明與原本無異。
不得上訴。
中　　華　　民　　國　　111 　年　　4 　　月　　12　　日
                                  書記官  謝沛真
本案論罪科刑法條：
中華民國刑法第354條
毀棄、損壞前二條以外之他人之物或致令不堪用，足以生損害於
公眾或他人者，處2年以下有期徒刑、拘役或1萬5千元以下罰金
。
附件
臺灣新竹地方法院刑事簡易判決
110年度竹東簡字第55號
聲  請  人  臺灣新竹地方檢察署檢察官
被      告  沈能鐸  男　(民國00年0月00日生)
　　　　　　　　　　身分證統一編號：Z000000000號
　　　　　　　　　　住新竹縣○○鎮○○○路00巷0弄00號
被      告  沈能明  男　(民國00年0月00日生)
　　　　　　　　　　身分證統一編號：Z000000000號
　　　　　　　　　　住新竹縣○○鎮○○○路00巷0弄00號
上列被告等因毀損案件，經檢察官聲請以簡易判決處刑（110年
度偵字第3659號），本院判決如下：
    主  文
沈能鐸共同犯毀損他人物品罪，處有期徒刑貳月，如易科罰金，
以新台幣壹仟元折算壹日。
沈能明共同犯毀損他人物品罪，處有期徒刑貳月，如易科罰金，
以新台幣壹仟元折算壹日。
    事實及理由
一、本件犯罪事實及證據，除證據部分補充「新竹縣政府警察局
    竹東分局竹東派出所受(處)理案件證明單」外，餘均引用檢
    察官聲請簡易判決處刑書之記載（如附件）。
二、論罪科刑：
㈠、核被告沈能鐸、沈能明所為，均係犯刑法第354條之毀棄損壞
    罪。被告沈能鐸、沈能明以一毀損行為毀損告訴人3人之機
    車及告訴人3人住處大門外觀之美觀，係以一行為觸犯數罪
    名之同種想像競合犯，依刑法第55條規定，均應從一重以毀
    損他人物品罪處斷。被告2人就上揭犯行間，具有犯意聯絡
    及行為分擔，應依刑法第28條規定，論以共同正犯。
㈡、爰以行為人之責任為基礎，審酌被告2人不思循理性和平方式
    解決爭端，竟共同以上開毀損之不法手段侵害他人財產，所
    為實值非難，且迄今尚未與告訴人3人達成和解，難認有彌
    補損害之誠意。惟念及被告2人犯後尚能坦認犯行之態度，
    兼衡酌渠等之犯罪手段、情節與分工，並參酌被告沈能鐸高
    職畢業之智識程度、已退休之經濟狀況；被告沈能明五專畢
    業之智識程度、無業之經濟狀況等一切情狀，分別量處如主
    文所示之刑，並均諭知易科罰金之折算標準。
三、沒收部分：
　　未扣案之榔頭1支及紅色油漆桶1桶，固係供被告2人為本案
    犯罪所用之物，惟上開物品皆已於犯後丟棄，此據被告2人
    供述明確（見偵卷第6、60頁反面-61頁），亦無證據證明仍
    屬存在，為免將來執行困難，且將之宣告沒收欠缺刑法上之
    重要性，爰均不予宣告沒收。
四、依刑事訴訟法第449條第1項前段、第3項、第454條第2項，
    逕以簡易判決處刑如主文。
五、如不服本判決，得於判決送達之日起20日內向本庭提出上訴
    狀，上訴於本院第二審合議庭（須附繕本）。
本件經檢察官黃依琳聲請以簡易判決處刑。
中    華    民    國    110   年     9     月    9   日
                  竹東簡易庭  法  官  卓怡君　　　　
以上正本證明與原本無異。
中　　華　　民　　國　　110 　年　　9 　　月　　9 　　日
                               書記官  胡家寧　　　　　
附錄本案論罪科刑法條全文：
中華民國刑法第354條
毀棄、損壞前二條以外之他人之物或致令不堪用，足以生損害於
公眾或他人者，處 2 年以下有期徒刑、拘役或 1 萬 5 千元以
下罰金。
【附件】
臺灣新竹地方檢察署檢察官聲請簡易判決處刑書　
                                     110年度偵字第3659號
　　被　　　告　沈能鐸　男　56歲（民國00年0月00日生）
　　　　　　　　　　　　住新竹縣○○鎮○○○路00巷0弄00                           號
　　　　　　　　　　　　國民身分證統一編號：Z000000000號
　　　　　　　　沈能明　男　48歲（民國00年0月00日生）
　　　　　　　　　　　　住新竹縣○○鎮○○○路00巷0弄00                           號
　　　　　　　　　　　　國民身分證統一編號：Z000000000號
上列被告等因毀棄損壞案件，業經偵查終結，認宜聲請簡易判決
處刑，茲將犯罪事實及證據並所犯法條分敘如下：
        犯罪事實
一、沈能鐸與沈能明係兄弟關係。2人先前與莊建智屢次因停車
    問題起衝突而心生不滿，竟共同基於毀棄損壞他人物品之犯
    意聯絡，於民國110年3月3日凌晨1時59分許，先由沈能鐸與
    沈能明分別騎乘車牌號碼000-000號普通重型機車與608-KZX
    號普通重型機車(下稱608-KZX號機車)前往新竹縣○○鎮○○路0
    段000號莊建智住處附近，而後以黑色膠布黏貼608-
　　KZX號機車車牌，再由沈能明騎乘該機車搭載沈能鐸前往上
    址莊建智住處前下車，隨後分由沈能鐸持榔頭朝停放於上址
    前之莊建智所有之車牌號碼000-000號普通重型機車、莊添
    鴻所有之車牌號碼000-000號普通重型機車及莊劉月順所有
    之車牌號碼000-000號普通重型機車揮擊與搥打，沈能明則
    持桶裝紅色油漆朝上址住處鐵捲門潑灑，共同毀壞、污損上
    開房屋之鐵捲門及門前停放之3臺機車等物品，而減損該等
    物品之用益價值及外觀美觀功能，致生損害於莊建智、莊添
    鴻及莊劉月順。
二、案經莊建智、莊添鴻及莊劉月順訴由新竹縣政府警察局竹東
     分局報告偵辦。
　　　　證據並所犯法條
一、上揭犯罪事實，業據被告沈能鐸與沈能明2人於警詢及偵查
    中坦承不諱，核與告訴人莊建智於警詢及偵查中之指訴情節
    相符，並有員警職務報告1份、車輛詳細資料報表3紙、案發
    現場照片12張、監視錄影器截圖畫面照片19張暨光碟1片等
    在卷可憑，被告2人犯嫌洵堪認定。
二、核被告沈能鐸、沈能明所為，係犯刑法第354條之毀棄損壞
    罪嫌。被告2人就上開犯行，有犯意聯絡及行為分擔，請論以共
    同正犯。
三、依刑事訴訟法第451條第1項聲請逕以簡易判決處刑。　　
　　此　　致
臺灣新竹地方法院
中　　華　　民　　國　 110　　年　　4 　　月　　13　　日
　　　　　　　　　　　　　　　檢　察　官  黃 依 琳
本件證明與原本無異
中　　華　　民　　國　 110　　年　　4 　　月　　23　　日
                              書  記  官  邱 寶 範
所犯法條：
中華民國刑法第354條
毀棄、損壞前二條以外之他人之物或致令不堪用，足以生損害於
公眾或他人者，處 2 年以下有期徒刑、拘役或 1 萬 5 千元以
下罰金。